# 通过对比母公司报表与合并报表的区别，是否可以得出以下结论？

提问人：wufaxian 时间：2019-08-17 11:05:46
案例 A
母公司报表长期股权投资 5 亿 合并报表 长期股权投资 0.4亿
其他应收款 20 亿 其他应收款 5
亿
现金及等价物 15 亿 现金及现金等价物 14.8
亿
应付帐款 10 亿 应付帐款 5
亿
归母权益 20 亿
少数股东权益 5 亿
总资产 40 亿
从上述数据，我们是否可以认为有极大的概率存在以下资本结构？即：
1 、母公司对子公司的长期股权投资大致是（5-0.4）4.6 亿。
2 、母公司通过借款（其他应收款）的方式对子公司投入资源约（20-5） 15亿 。
3 、母公司通过股权投资4.6亿，出借资源给子公司 15 亿。大约撬动了少数股东和债权人给公司投资了20.4亿（合并报表总资产40- 4.6-15=20.4）
4 、母公司对集团的现金进行统一管理，子公司账上没有多少现金。
5 、母公司通过交易还欠子公司（10-5）约 5 亿。
6 、假设公司合并报表上净现金（净现金等于现金及等价物 减去全部负债和或有负债）是 12 亿。且母公司除了应付账款不欠子公司任何债务。那么如果公司现在进行清算。母公司股东大致可以分到 7 亿元现金（合并报表净现金 12 亿-应付子公司账款 5 亿）
案例 B
母公司报表 收入 12 亿 合并报表 收入 20 亿
营业成本 8 亿 营业成本 18 亿
毛利 4 亿 毛利 2 亿
案例 B 说明子公司对收入有贡献，但是对成本的 “贡献” 更大，拉低了集团的毛利率和毛利额？
香港上市公司为什么有些披露母公司资产负债表和利润表？有些公司只披露母公司资产负债表？而有些公司完全不披露母公司任何报表？难道是否披露母公司报表完全凭自愿？

回答人：chenyiwei
如果母公司只有一个子公司，且报告期内未发生过股权变动，则你的分析有一定合理性。但实务中复杂情况很多，仅仅看资产负债表而不看报表或其他附注，很多时候得出的结论是相当片面的。例如，子公司也可能有对联营或合营企业的股权投资，所以第一条 “母公司对子公司的长期股权投资大致是（5-0.4）4.6 亿”的结论就可能不成立。

提问人：wufaxian 时间：2019-08-17 12:37:26
谢谢陈老师的回复。请问陈老师为什么要加 “只有一个子公司，且报告期未发生股权变动”这两个前提条件呢？
另外假设子公司对母公司的联营公司投资了 0.2 亿。那么母公司和合并报表会发生变化么？上述哪个结论会发生怎么样的变化呢？

回答人：chenyiwei
如果报告期内合并范围发生过变动，或者母公司对子公司发生过增减资或部分处置子公司股权等，不得分析结果就很可能不成立。